【裁判字號】    98,重訴,2
【裁判日期】    980303
【裁判案由】    損害賠償
【裁判全文】
臺灣高等法院臺中分院民事判決  98年度重訴字第2號
原        告  丁○○
              庚○○
              己○○○
              丙○○
              乙○○
              戊○○
前列六人共同
訴 訟代理 人  劉榮滄律師
被        告  甲○○
                          號
                        現於臺灣臺中監獄臺中分監執行中
上列當事人間因請求侵權行為損害賠償事件，原告提起刑事附帶
民事訴訟（本院97年度附民字第260號），並經本院刑事庭裁定
移送本院民事庭，本院於民國98年2月17日言詞辯論終結，判決
如下︰
    主  文
被告應給付原告丁○○殯喪費新台幣參拾玖萬肆仟捌佰伍拾元，
慰撫金新台幣伍佰萬元；及給付原告庚○○、己○○○各新台幣
參佰萬元之慰撫金；及給付原告丙○○、乙○○、戊○○各新台
幣貳佰萬元之慰撫金；並均自民國97年11月7日起至清償日止，
按年息百分之五計算之利息。
被告應給付原告丁○○、丙○○、乙○○、戊○○新台幣壹萬參
仟元。
訴訟費用由被告負擔。
本判決得假執行。
    事實及理由
壹、訴訟要旨：
一、本件原告主張：
  (一)被告甲○○積欠賭債新臺幣（下同）26萬元，竟萌生歹念，
    思圖強盜他人財物以償還賭債，乃選定同村之小學同學乙○
    ○之住處為下手目標，並於民國（下同）97年5月5日上午11
    時許，攜帶膠帶、紅色手套、口罩、鴨舌帽及兇器西瓜刀1
    把，駕駛其母張碧如所有之車牌號碼OP-6667號自小客車，
    前往臺中縣石岡鄉○○村○○街63巷附近停放，隨即下車步
    行至臺中縣石岡鄉○○村○○街63巷6號大門前，透過對講
    機向乙○○之母親蘇姚月表示，伊是乙○○之同學，欲發送
    喜帖予乙○○，被害人蘇姚月不疑有他，遂開啟大門讓甲○
    ○進入，甲○○隨即向蘇姚月索取錢財，遭蘇姚月拒絕後，
    甲○○竟基於強盜殺人之犯意，持西瓜刀猛砍朝蘇姚月之背
    後左肩部，並捉住蘇姚月之頭部猛烈撞擊地板，逼問蘇姚月
    家中財物藏放位置，待甲○○搜刮財物時，蘇姚月趁機逃往
    客廳大門方向，並放聲呼救，甲○○隨追趕至客廳，再持西
    瓜刀朝蘇姚月之全身猛砍，致蘇姚月受傷嚴重倒地。甲○○
    並在屋內搜得戒指3枚，及信用卡8張、金融卡3張、長榮航
    空會員卡1張，與現金1萬3千元等財物，然蘇姚月終因傷重
    致出血性休克死亡。
  (二)嗣甲○○另基於意圖為自己不法之所有之恐嚇取財犯意，自
    97年5月14日13時40分許至97年5月15日17時43分許，向不知
    情之友人蔡志邦借得行動電話1支，並插入強盜所得之蘇姚
    月所有之行動電話0000000000號SIM卡後，連續以該支行動
    電話撥打蘇姚月家中之00-00000000號市內電話，對丁○○
    恐嚇取財未遂。另於97年5月14日15時5分許，以蔡志邦之上
    開行動電話，對丁○○、丙○○父子，傳送簡訊為恐嚇取財
    未遂等情。
  (三)又查原告丁○○，及庚○○、己○○○，及丙○○、乙○○
    、戊○○分別為被害人蘇姚月之配偶，父、母及子女。準此
    ，依繼承法律關係及民法第184條、第192條、第194條、第
    195條第3項等規定，請求侵權行為賠償財產及非財產之損害
    ，其金額、項目如主文所示（利息部分，自本刑事附帶民事
    起訴狀繕本送達被告翌日起算）。
二、被告對原告上開損害賠償之請求，於言詞辯論時為認諾表示
    （見本審卷第70頁）。
貳、法院判斷：
    查被告於言詞辯論時對原告之請求，為認諾表示，依民事訴
    訟法第384條規定，應本於其認諾為被告敗訴之判決；並依
    同法第389條第1項第1款規定，依職權宣告假執行。
參、本件事證已臻明確，兩造其餘攻擊或防禦方法及所提證據，
    均與本院心證之形成，不生影響，爰不一一再加以論述，併
    此明。
肆、結論：本件原告之訴，為有理由，依民事訴訟法第四百六十
    三條、第三百八十四條、第三百八十四條之一、第七十八條
    、第三百八十九條第一項第一款，判決如主文。
中    華    民    國    98    年    3     月    3     日
          民事第七庭    審判長法  官  童 有 德
                              法  官  曾 謀 貴
                              法  官  陳 繼 先
以上正本係照原本作成。
如對本判決上訴，須於收受判決送達後二十日內向本院提出上訴
書狀，其未表明上訴理由者，應於提出上訴後二十日內向本院提
出上訴理由書（須按他造人數附具繕本）。
上訴時應提出委任律師為訴訟代理人之委任狀。具有民事訴訟法
第四百六十六條之一第一項但書或第二項之情形為訴訟代理人者
，另應附具律師及格證書及釋明委任人與受任人有該條項所定關
係之釋明文書影本。
                              書記官  陳 三 軫
中    華    民    國    98    年    3     月    3     日
                                                      Ｖ


司法院資訊處製作；財團法人民間司法改革基金會備份。
